臺灣臺北地方法院民事簡易判決
111年度北簡字第9681號
原      告  林纘灯
被      告  洪銘頎
訴訟代理人  楊勝凱
上列當事人間請求損害賠償事件，經本院刑事庭移送前來，本院
於民國111年10月20日言詞辯論終結，判決如下：
    主    文
被告應給付原告新臺幣捌拾參萬柒仟貳佰伍拾伍元，及其中新臺
幣捌拾參萬參仟玖佰零參元自民國一一一年四月二十一日起，其
中新臺幣參仟參佰伍拾貳元自民國一一一年十月二十一日起，均
至清償日止，按年息百分之五計算之利息。
原告其餘之訴駁回。
訴訟費用新臺幣壹仟元，其中新臺幣捌佰元由被告負擔，餘由原
告負擔。
本判決原告勝訴部分得假執行。但被告如以新臺幣捌拾參萬柒仟
貳佰伍拾伍元預供擔保後，得免為假執行。
原告其餘假執行之聲請駁回。
    事實及理由
壹、程序方面： 
    原告原起訴請求給付新臺幣（下同）1,071,921元，及自起
    訴狀繕本送達翌日起至清償日止按年息5%計算之利息（見本
    院111年度審交附民字第237號卷，下稱附民卷，第6頁），
    嗣於訴訟進行中，先變更為請求被告給付1,084,446元，及
    自起訴狀繕本送達翌日起至清償日止按年息5%計算之利息（
    見本院卷第289頁），最後變更為請求被告給付1,085,016元
    ，及其中1,071,921元部分自起訴狀繕本送達翌日起，其餘1
    3,095元部分自民國111年10月21日起，均至清償日止，按年
    息5%計算之利息（見本院卷第321頁），為民事訴訟法第255
    條第1項第3款所許，先予敘明。
貳、實體方面： 
一、原告主張：被告於110年6月4日19時59分許，駕駛車號0000-
    00號營業小客車（下稱系爭A車），在臺北市大安區羅斯福
    路3段269巷與羅斯福路3段283巷7弄口，過失碰撞原告所騎
    乘之車號000-0000號普通重型機車（下稱系爭B車），致原
    告人車倒地，原告因而受有右側脛骨平台閉鎖性骨折、右側
    腓骨上端閉鎖性骨折之傷害，並造成系爭B車損壞，系爭B車
    為訴外人楊雯琪所有，楊雯琪已將損害賠償債權轉讓原告。
    為此依侵權行為及債權讓與之法律關係，請求被告賠償原告
    醫療費用116,599 元、看護費198,000元、交通費1,775元、
    系爭B車修理費18,850元、工作損失344,800元、勞動能力減
    損104,992元、精神慰撫金30萬元，共計1,085,016元等語。
    並聲明：㈠被告應給付原告1,085,016元，及其中1,071,921
    元部分自起訴狀繕本送達翌日起，其餘13,095元部分自111
    年10月21日起，均至清償日止，按年息5%計算之利息。㈡願
    供擔保請准宣告假執行。
二、被告辯稱：鋼板為健保給付之項目，原告卻以自費鋼板進行
    手術，顯然違背必要性，故自費鋼板之材料費103,340元不
    應加諸於被告。專人看護應以診斷證明書認定之範圍為斷，
    故原告看護費之請求僅住院之4日為有理由，被告同意以原
    告主張之1日2,200元之標準計算，逾8,800元部分不得請求
    。系爭B車修理費零件材料部分應計算折舊。依損害賠償法
    則，原告需於8個月期間確實有休養，並因此損失工作收入
    ，方能謂有不能工作之損失。醫學鑑定報告僅就原告接受鑑
    定時之病況進行評估而已，無法排除車禍發生前原告身體健
    康狀況即非良好或非正常所致，無法百分之百證明原告之勞
    動能力減損全係因本件車禍所造成。原告請求之慰撫金金額
    過高。原告於事故後仍繼續從事美商亞洲美樂家有限公司台
    灣分公司（下稱美樂家公司）之工作，可證原告於事故發生
    後仍具工作能力，原告自願放棄外送工作，據此請求工作損
    失並無依據等語。並聲明：㈠原告之訴駁回。㈡如受不利判決
    ，願供擔保請准宣告免為假執行。
三、得心證之理由：
　㈠關於肇事責任之認定：
　1.按駕駛人駕駛汽車，應遵守道路交通標誌、標線、號誌之指
    示；行經無號誌之交岔路口，應減速慢行，作隨時停車之準
    備；行至無號誌或號誌故障而無交通指揮人員指揮之交岔路
    口，支線道車應暫停讓幹線道車先行；停車再開標誌，用以
    告示車輛駕駛人必須停車觀察，認為安全時，方得再開。設
    於安全停車視距不足之交岔道路支線道之路口。道路交通安
    全規則第90條第1項前段、第93條第1項第2款、第102條第1
    項第2款前段、道路交通標誌標線號誌設置規則第58條第1項
    定有明文。
　2.經查，被告於110年6月4日19時59分許，駕駛系爭A車，沿臺
    北市大安區羅斯福路3段283巷7弄東往西方向行駛，行經羅
    斯福路3段269巷與羅斯福路3段283巷7弄口時，適逢原告騎
    乘系爭B車，沿羅斯福路3段269巷南往北方向行駛至上開路
    口，系爭A車左前車頭即與系爭B車右側車身發生碰撞而肇事
    之事實，有臺北市政府警察局交通警察大隊111年7月5日北
    市警交大事字第1113001516號函檢附之臺北市政府警察局交
    通警察大隊道路交通事故初步分析研判表、道路交通事故現
    場圖、道路交通事故補充資料表、道路交通事故談話紀錄表
    、道路交通事故調查報告表、道路交通事故當事人登記聯單
    、道路交通事故照片黏貼紀錄表等交通事故資料附卷可稽（
    見本院卷第93至131頁），依上開跡證顯示，事故前，被告
    駕駛系爭A車，沿臺北市大安區羅斯福路3段283巷7弄東往西
    方向行駛，原告騎乘系爭B車，沿羅斯福路3段269巷南往北
    方向行駛，肇事路口無號誌，系爭A車行向有停字標誌，系
    爭A車通過停止線前煞車燈有啟亮，被告自稱其時速約30公
    里，原告自稱當時其時速很慢，肇事路口東南角為圍牆，被
    告駕駛系爭A車為支線道車，原告騎乘系爭B車為幹線道車，
    兩車行經羅斯福路3段269巷與羅斯福路3段283巷7弄口時，
    被告駕駛系爭A車係在支線道，故依規定應暫停讓幹線道之
    系爭B車先行，然系爭A車左前車頭仍於上開路口與系爭B車
    右側車身發生碰撞，堪認被告駕駛系爭A車「支線道車不讓
    幹線道車先行」為本件事故肇事原因；而原告騎乘系爭B車
    ，經過上開路口，對於自其右方碰撞之支線道車，猝不及防
    ，故無肇事因素，本院刑事庭亦同此認定，並以111年度審
    交簡字第123號刑事簡易判決，依過失傷害罪判處被告有期
    徒刑3月確定（見本院卷第13至17頁），且被告不爭執其對
    於原告應負侵權行為損害賠償責任，足認被告於110年6月4
    日所為上述駕駛行為，對原告已構成侵權行為。
　㈡關於原告各項損害金額之認定：
　　按因故意或過失，不法侵害他人之權利者，負損害賠償責任
    ；汽車、機車或其他非依軌道行駛之動力車輛，在使用中加
    損害於他人者，駕駛人應賠償因此所生之損害；不法侵害他
    人之身體或健康者，對於被害人因此喪失或減少勞動能力，
    或增加生活上之需要時，應負損害賠償責任；不法侵害他人
    之身體、健康、名譽、自由、信用、隱私、貞操，或不法侵
    害其他人格法益而情節重大者，被害人雖非財產上之損害，
    亦得請求賠償相當之金額；負損害賠償責任者，除法律另有
    規定或契約另有訂定外，應回復他方損害發生前之原狀；第
    1項情形，債權人得請求支付回復原狀所必要之費用，以代
    回復原狀，民法第184條第1項前段、第191條之2、第193條
    第1項、第195條第1項前段、第213條第1項、第3項分別定有
    明文。本件被告不法侵害原告之權利，既經認定，則原告依
    上開規定請求被告賠償原告因而所受之損害，即屬有據。茲
    就原告請求被告賠償之各項金額，應否准許，分述如下：
  ⒈醫療費用部分：
　　原告主張其因本件事故受有右側脛骨平台閉鎖性骨折、右側
    腓骨上端閉鎖性骨折之傷害，支出醫療費用116,599元之事
    實，業據其提出臺北市立萬芳醫院醫療費用收據、診斷證明
    書等件為證（見附民卷第9至41頁、第73頁、本院卷第275至
    285頁、第293至299頁、第327至328頁），堪信為真實。原
    告請求被告賠償上開醫療費用，被告除辯稱：鋼板為健保給
    付之項目，原告卻以自費鋼板進行手術，顯然違背必要性，
    故自費鋼板之材料費103,340元不應加諸於被告等語外，對
    其餘醫療費用並不爭執。本院審酌原告因本件事故受有右側
    脛骨平台閉鎖性骨折、右側腓骨上端閉鎖性骨折之傷害，依
    臺北市立萬芳醫院111年3月7日診斷證明書醫囑欄記載：「
    於110年6月4日至急診就診，於110年6月5日入院，接受復位
    及鋼板固定手術，手術使用自費鋼板為必要項目，…」（見
    附民卷第73頁），可知自費鋼板對於原告骨折處具有更穩定
    效果，能縮短原告復原之時間及防止後續損害之擴大，且該
    診斷證明書醫囑欄另記載原告已有創傷性關節炎病變，有需
    置換人工關節可能性，經骨科主治醫師評估有使用自費鋼板
    之必要，堪認本件自費鋼板材料費103,340元，核屬必要。
    是原告請求被告給付醫療費用116,599元，即屬有據，應予
    准許。
　2.看護費部分：
    按親屬代為照顧被害人之起居，固係基於親情，親屬間之看
    護，縱因出於親情而未支付費用，然親屬看護所付出之勞力
    並非不能評價為金錢，此種基於身分關係之恩惠，自不能加
    惠於加害人，故由親屬看護時，縱無現實看護費之支付，仍
    應比照一般看護情形，認被害人受有相當於看護費之損害，
    得向加害人請求賠償，始符公平原則及民法第193條第1項所
    定「增加生活上需要」之意旨（最高法院95年度台上字第10
    41號、89年度台上字第1749號判決意旨參照）。查原告主張
    其因上揭交通事故，由親屬全日看護3個月，以每日看護費2
    ,200元計算，被告應賠償原告相當於看護費198,000元之損
    害等語，被告雖辯稱診斷證明書醫囑欄並未指明原告應受半
    日照顧抑或全日照顧等語，本院審酌原告因本件交通事故受
    有右側脛骨平台閉鎖性骨折、右側腓骨上端閉鎖性骨折之傷
    害（下稱系爭傷害），已如前述，參照臺北市立萬芳醫院診
    斷證明書醫囑欄記載：「於110年6月4日至急診就診，於110
    年6月5日入院，接受復位及鋼板固定手術，手術使用自費鋼
    板為必要項目，至110年6月7日出院，住一般病房。期間需
    專人照護三個月。…。」等語（見附民卷第73頁），被告復
    未能就其所辯原告僅需專人半日照護之有利於己之事實，舉
    證證明以實其說，被告所辯即無足憑取，堪認原告因系爭傷
    害有專人全日照護3個月之必要，而原告請求以每日2,200元
    計算看護費，與一般全日看護費用行情相當，是原告主張其
    因傷由家屬看護，請求被告賠償相當於看護費198,000 元（
    2,200元×30日×3月＝198,000元）之損害，洵屬有據，應予准
    許。　
　3.交通費部分：
　　原告主張其因本件事故支出交通費1,775元之事實，已據其
    提出計程車專用收據、計程車乘車證明等件為證（見附民卷
    第11至29頁），且為被告所不爭執（見本院卷第136頁），
    堪信屬實。是原告請求被告給付交通費1,775元，亦屬有據
    ，應予准許。
　4.系爭B車修理費部分：
　　原告主張：系爭B車之車主楊雯琪因上揭交通事故，致受有
    系爭B車修理費18,850元之損害，楊雯琪已將其對被告之損
    害賠償債權讓與原告之事實，固據其提出統一發票、維修明
    細單、車輛損害賠償債權請求權讓與同意書等件為證（見附
    民卷第43至45頁、本院卷第57頁），惟系爭B車係108年3月
    出廠，有行車執照在卷可考（見本院卷第59頁），而系爭B
    車修復費用包括工資4,800元、零件14,050元，衡以系爭B車
    有關零件部分之修復，既以新零件更換被損害之舊零件，則
    在計算損害賠償額時，自應將零件折舊部分予以扣除（最高
    法院77年5月17日第9次民事庭會議決議參照），而依行政院
    所發布之固定資產耐用年數表及固定資產折舊率表，機車之
    耐用年數為3年，依定率遞減法每年應折舊536/1000，並以1
    年為計算單位，其使用期間未滿1年者，按實際使用之日數
    相當於全年之比例計算之，不滿1月者，以1月計算之。本件
    系爭B車自出廠日108年3月起，至發生車禍日110年6月4日止
    ，已使用2年3個月，據此，系爭B車扣除折舊後之零件費為2
    ,620元（計算方式如附表），加上工資4,800元，得向被告
    請求賠償之系爭B車必要修復費應為7,420元。
　5.工作損失部分：
　①查原告主張：原告因系爭傷害需休養8個月無法工作之事實，
    業據其提出臺北市立萬芳醫院診斷證明書為證，該診斷證明
    書醫囑欄已記載：「於110年6月4日至急診就診，於110年6
    月5日入院，接受復位及鋼板固定手術，手術使用自費鋼板
    為必要項目，至110年6月7日出院，住一般病房。期間需專
    人照護三個月。於110年6月16日、110年6月23日、110年7月
    2日、110年7月12日、110年7月19日、110年8月30日、110年
    10月25日、110年12月13日、111年3月7日至門診就診，期間
    需休養八個月。目前已有創傷性關節炎病變，有需置換人工
    關節可能性，宜門診追蹤治療。」等語明確（見附民卷第73
    頁），堪認原告因系爭傷害有需休養8個月無法工作之情形
    。
　②又查，原告主張：原告於109年12月至110年5月在優食台灣股
    份有限公司（下稱優食公司）從事外送工作，薪資所得共計
    245,630元之事實，業據其提出行程費用表等件為證（見附
    民卷第55至65頁、本院卷第65至75頁、第291頁），並有優
    食公司111年8月16日函、稅務電子閘門財產所得調件明細表
    所列110年度原告薪資所得資料在卷可參，原告此部分之主
    張應屬可取，堪認原告於車禍發生前6個月之每月平均薪資
    為40,938元（計算式：245,630元÷6＝40,938元，元以下4捨5
    入）。至於原告主張：原告於109年12月至110年5月在優食
    公司薪資所得共計245,630元，除以工作天數共114日，每日
    平均收入2,155元，110年6月起8個月休養期間每月以20個工
    作日計算每月平均收入為43,100元，故原告休養8個月期間
    之工作損失為344,800元等語（見本院卷第291頁），惟原告
    之外送工作並非按日計酬，其主張之計算方式難認有據，仍
    以原告於事故發生前6個月之總薪資除以6個月計算月平均薪
    資為適當。依此計算，原告請求被告賠償因系爭傷害休養8
    個月即自110年6月5日起至111年2月4日止不能工作之工作損
    失327,504元（計算式：40,938元×8月＝327,504元）之範圍
    內，應予准許，超過部分則屬無據。
  ⒍勞動能力減損之損失部分：
　①按依民法第193條第1項命加害人一次支付賠償總額，以填補
    被害人所受喪失或減少勞動能力之損害，應先認定被害人因
    喪失或減少勞動能力而不能陸續取得之金額，按其日後本可
    陸續取得之時期，各照霍夫曼式計算法，扣除依法定利率計
    算之中間利息，再以各時期之總數為加害人一次所應支付之
    賠償總額，始為允當（最高法院22年上字第353號判例意旨
    參照）。又按勞工未滿65歲者，雇主不得強制其退休，勞動
    基準法第54條第1項第1款定有明文。　
　②本件原告主張：原告因系爭傷害，勞動能力減損6%，依原告1
    10年度含優食公司、美樂家公司之所得計算，原告受有勞動
    能力減損之損失104,992元等語（見本院卷第293頁），被告
    則否認原告上揭傷勢有造成其勞動能力減損。然查，原告因
    本件交通事故受有右側脛骨平台閉鎖性骨折、右側腓骨上端
    閉鎖性骨折之傷害，導致勞動能力減損6%之事實，業據原告
    提出評估單位臺北市立萬芳醫院職業醫學科111年4月8日製
    作之勞動能力損失個別化專業評估報告為證（見附民卷第69
    至71頁），被告雖辯稱：無法排除車禍發生前原告身體健康
    狀況即非良好或非正常所致，無法百分之百證明原告之勞動
    能力減損全係因本件車禍所造成等語，然本院依被告之聲請
    函詢臺北市立萬芳醫院，該院以111年8月16日萬院醫病字第
    1110006858號函覆稱：「…本院評估病人勞動能力損失約6%
    ，右下肢關節角度110度、肌力4分無法完全蹲下，由於其事
    故前無明顯右下肢病症可以任行，目前輕微的障礙乃因車禍
    所致。…」等語，堪信原告有因系爭傷害而勞動能力減損6%
    之情形。至於110年間美樂家公司發給原告之金錢，係執行
    業務所得，並非薪資，此有稅務電子閘門財產所得調件明細
    表所列110年度原告所得資料可考，且原告自陳：原告並非
    美樂家公司員工，並無在美樂家公司上班或工作，原告是美
    樂家公司有效之獨立事業代表，只分享美樂家事業及其產品
    ，不做囤貨、送貨之事，多年前花時間認真經營此事業累積
    很多愛用者每月持續購買其產品使用，故得到佣金報酬，之
    後考量照顧母親必須暫停經營組織，純粹每月持續消費其產
    品，維持一定的階銜亦能拿到美樂家公司每月少許的佣金收
    入，美樂家直銷收入並非原告以勞動力工作之下的所得等語
    （見本院卷第307頁），是美樂家公司所得部分，不應列入
    勞動能力減損之計算範圍內，併予敘明。
　③本件原告於車禍發生前6個月之每月平均薪資為40,938元，且
    本院已依原告之請求判准其因傷休養8個月即自110年6月5日
    起至111年2月4日止不能工作之工作損失327,504元，原告因
    系爭傷害而勞動能力減損6%，已詳如前述，則其每年因勞動
    能力減損所受之損害為29,475元（計算式：40,938元×12月×
    6%＝29,475元，元以下4捨5入），又原告係49年2月29日出生
    ，自111年2月5日起算至原告年滿65歲即114年2月28日止，
    原告得工作之年數尚有3年0月23日，依前述霍夫曼式計算法
    扣除中間利息（首期給付不扣除中間利息）為計算，原告得
    一次請求減少勞動能力之損失應為85,957元【計算方式為：
    29,475×2.00000000+(29,475×0.0000000)×(3.00000000-0.0
    0000000)=85,956.00000000000。其中2.00000000為年別單
    利5%第3年霍夫曼累計係數，3.00000000為年別單利5%第4年
    霍夫曼累計係數，0.0000000為未滿一年部分折算年數之比
    例(23/365=0.0000000)。採四捨五入，元以下進位】，原告
    請求勞動能力減損之損失超過85,957元部分，即屬無據。
　⒎精神慰撫金部分：
　　按不法侵害他人之人格權，被害人受有非財產上損害，請求
    加害人賠償相當金額之慰撫金時，法院對於慰撫金之量定，
    應斟酌實際加害情形、所造成之影響、被害人所受精神上痛
    苦之程度、雙方之身分、地位、經濟狀況及其他各種情形，
    以核定相當之數額（最高法院47年台上字第1221號、51年台
    上字第223號、76年台上字第1908號判例可資參照）。本院
    審酌原告因上揭交通事故，致受有右側脛骨平台閉鎖性骨折
    、右側腓骨上端閉鎖性骨折之傷害，且導致其勞動能力減損
    ，其身體、精神確受有痛苦，並斟酌原告現年62歲、大學畢
    業，被告現年37歲、碩士畢業，及兩造之身分、地位、財產
    、經濟能力等一切情狀，認本件原告請求被告賠償之精神慰
    撫金以10萬元為適當。
　⒏綜上所述，原告得請求賠償之金額為醫療費用116,599元、看
    護費198,000元、交通費1,775元、系爭B車修理費7,420元、
    工作損失327,504元、減少勞動能力之損失85,957元、精神
    慰撫金10萬元，共計837,255元。
　㈢末按給付無確定期限者，債務人於債權人得請求給付時，經
    其催告而未為給付，自受催告時起，負遲延責任；遲延之債
    務，以支付金錢為標的者，債權人得請求依法定利率計算之
    遲延利息；應付利息之債務，其利率未經約定，亦無法律可
    據者，週年利率為百分之五，民法第229條第2項、第233條
    第1項前段、第203條分別定有明文。本件原告請求被告給付
    損害賠償有理由者，屬於金錢債務，且未定期限，則除原告
    於起訴後就醫新增之醫療費用2,782元、570元，共計3,352
    元部分（見本院卷第275至285頁、第291頁、第293至299頁
    、第321頁、第327至328頁）自111年10月21日起算，其餘金
    額即833,903元自刑事附帶民事起訴狀繕本送達翌日即111年
    4月21日（見附民卷第5頁）起算，均至清償日止，按年息5%
    計算之法定遲延利息之範圍內，亦屬有據。
四、從而，原告依侵權行為及債權讓與之法律關係，請求被告給
    付837,255元，及其中833,903元部分自111年4月21日起至清
    償日止，其中3,352元部分自111年10月21日起至清償日止，
    均按年息5%計算之利息之範圍內，為有理由，應予准許。至
    原告逾此部分之請求，為無理由，應予駁回。
五、本判決原告勝訴部分係就民事訴訟法第427條訴訟適用簡易
    程序所為被告敗訴之判決，依同法第389條第1項第3款規定
    ，應依職權宣告假執行。被告陳明願供擔保聲請宣告免為假
    執行，核無不合，爰酌定相當擔保金額併宣告之。至原告敗
    訴部分，其假執行之聲請，因訴之駁回已失所附麗，應併予
    駁回。　　
六、本件為判決之基礎已臻明確，兩造其餘主張、陳述並所提證
    據，經審酌後，認均與本件之結論無礙，爰不再一一論述，
    附此敘明。
七、結論：本件原告之訴為一部有理由、一部無理由，依民事訴
    訟法第79條，判決如主文。
八、本件訴訟費用額，依後附計算書確定如主文第3項所示金額
    。
中　　華　　民　　國　　111 　年　　11　　月　　11　　日
              臺灣臺北地方法院臺北簡易庭
                                  法  官  羅富美
計算書：
項        目             金  額（新臺幣）    備    註
第一審裁判費             1,000元
合        計             1,000元
備註：按刑事法院依刑事訴訟法第504條第1項以裁定將附帶民事
      訴訟移送同院民事庭，依同條第2項規定，固應免納裁判
      費。然因犯罪而受損害之人，於刑事訴訟程序附帶提起民
      事訴訟，對於被告請求回復之損害，以被訴犯罪事實所生
      之損害為限，否則縱令得依其他事由，提起民事訴訟，亦
      不得於刑事訴訟程序附帶為此請求（最高法院60年台上字
      第633號判例要旨參照），是倘原告提起刑事附帶民事訴
      訟請求被告賠償之損害，非屬刑事判決所認定係因犯罪事
      實而生者，該部分仍應繳納裁判費。又原告於移送民事庭
      後，為訴之變更、追加或擴張應受判決事項之聲明，超過
      移送前所請求之範圍者，就超過移送前所請求之範圍部分
      ，仍有繳納裁判費之義務（最高法院76年台上字第781號
      判例要旨參照）。本件刑事判決認定之犯罪事實係被告過
      失傷害原告之行為，則原告請求被告賠償系爭B車修理費1
      8,850元部分，非屬被告被訴犯罪事實所生之損害，及
　　　原告於移送民事庭後擴張應受判決事項之聲明，超過移送
      前所請求之範圍部分，應徵第一審裁判費1,000元。
　　　
附表     年次 折            舊            額  折     舊     後     餘     額   金額 計算方式 金額 計算方式 一 7531 14050×0.536=7531 6519 00000-0000=6519 二 3494 6519×0.536=3494 3025 0000-0000=3025 三 405 3025×0.536×3/12=405 2620 0000-000=2620 註：元以下4捨5入。     
以上判決正本係照原本作成。
如對本判決上訴，須於判決送達後20日內向本庭（臺北市○○○路0
段000巷0號）提出上訴狀 (須按他造當事人之人數附繕本）。
中　　華　　民　　國　　111 　年　　11　　月　　11　　日
                                  書記官  陳鳳瀴